---
title: "Rgugik_big_area_support"
output: rmarkdown::html_vignette
vignette: >
  %\VignetteIndexEntry{Rgugik_big_area_support}
  %\VignetteEngine{knitr::rmarkdown}
  %\VignetteEncoding{UTF-8}
---

# Wczytanie potrzebnych bibliotek 
```{r}
library(rgugik)
library(tidyverse)
library(here)
library(sf)
library(mapview)
```

# Przygotowanie AOI (Area of Interest)

Utworzenie zmiennej aoi przechowującej nazwy miejscowość i ich kody TERYT
```{r}
aoi = commune_names
```

Wybór dowolnej miejscowości po nazwie np. Krynica oraz pobranie granic tej miejscowości
```{r}
aoi= aoi %>% 
  filter(NAME=="Krynica-Zdrój")
aoi_geometry = borders_get(TERYT = aoi$TERYT)
```

Wyświetlanie granic w sposób interaktywny
```{r}
mapview(aoi_geometry)
```

# Pakiet foRestools - instalacja i wczytanie
```{r}
# devtools::install_github("https://github.com/j-miszczyszyn/foRestools.git")
library(foRestools)

```

# Przygotowoanie pliki wektorowego 

W omawianym przykładzie przygotowano AOI Krynicy-Zdrój, należy zapisać kopie pliku i zapamiętać jego ścieżkę.
Pobierać możemy też innymi plikami niż omówiony w przykładzie, należy pamiętać aby był on w układzie PL-1992
```{r}
# st_write(counties_geom, "aoi_geometry.shp")
```

# Pobieranie informacji dla AOI

W rgugik dostępne są funkcje *rgugik::dem_request* oraz *rgugik::ortho_request* jednak posiadają ograniczenie do 1000 rekordów.
Aby pobrać większe obszary wykorzystamy funkcję która dzieli wskazany polygon na mniejsze. Nie określamy wymiarów, a jedynie współczynnik np.10. Jako wynik scaloną tabelę dla całego AOI.

```{r}
table_dem=dem_download_big_area_rgugik("aoi_geometry.shp",10)
```
 Wyświetlmy 15 rekordów wynikowej tabeli.
```{r}
print(table_dem[1:25,])
```

Przykład wywołania unikalnych wartości w tabeli
```{r}
print(unique(table_dem$product))
print(unique(table_dem$year))
print(unique(table_dem$VRS))
```

## Selekcja przed pobieraniem

Otrzymaliśmy tabelę zawierającą wszystkie dostępne w GUGIK produkty, jednak aby wybrać jedynie te które nas interesują należy odfiltrować tabelę. W podanym przykładzie wybierzemy DTM, dodatkowo spełniający warunek "rok > 2020". Po więcej możliwości operowania tabelami odsyłam do pakiety *tidyverse*.

```{r}
table_select=table_dem %>% 
  filter(product=="DTM") %>% 
  filter(year > 2020)
  
```


Gdyby połączenie z serwerem nie było stabilne można zwiększyć czas oczekiwania na połączenie np.2000 ms
```{r}
options(timeout = 2000)
```

#Pobieranie

Linijka wywołująca pobieranie. Możliwe jest wskazanie ścieżki docelowej folderu zapisu.
```{r}
# tile_download(table_select)
```

